# 求助陈版，分步处置子公司，投资收益对应的处置比例问题

提问人：武凯华 时间：2018-07-23 13:07:24
1111111111111

回答人：chenyiwei
既然前提是各步骤构成一揽子交易，则应考虑这一情况对处置日确定和处置损益计算的影响。一般理解，鉴于一揽子交易的各步骤之间的紧密关联，互为前提，一般要到最后一步完成后才能认定丧失控制权，此前各步骤的交易差额都应暂挂其他综合收益，到最后一步完成并丧失控制权后从其他综合收益重分类到投资收益，同时确认剩余股权重新计量的收益。

提问人：武凯华 时间：2018-07-23 18:30:27
111111111

回答人：chenyiwei
既然前提是各步骤构成一揽子交易，那么不应当在第一步就丧失控制权，否则与一揽子交易的认定矛盾了。